臺灣臺南地方法院刑事判決　　　　　　　　　　　　九十年度南簡上字第一三八號
　　上　訴　人　丙○○
　　即　被　告
右列被告因賭博案件，不服本院九十一年度新簡字第一九一號中華民國九十年七月二
十六日第一審判決（聲請案號：九十年度偵字第六七七四號），提起上訴，本院管轄
之第二審合議庭判決如左：
    主  文
原判決撤銷。
丙○○連續意圖營利，供給賭博場所，處有期徒刑貳月，如易科罰金，以參佰元折算
壹日。扣案之海王子賭博電玩壹台（含ＩＣ板壹塊）、賭資新台幣貳佰伍拾元均沒收
。
    事  實
一、丙○○在台南縣新市鄉台南科學園區○○○路與環西路交叉路口旁農地上貨櫃屋
    內設攤以販賣檳榔及冷飲，竟基於營利之概括犯意，自民國（下同）九十年五月
    二十日起，至同年五月二十七日止，將該攤內空地出租予甲○○（年籍不詳），
    並約定每月租金二千五百元，連續提供甲○○擺設電動玩具海王子一台，二人並
    基於賭博之概括犯意聯絡，共同以該台電動玩具與不特定人賭博財物，嗣於同年
    五月二十七日十二時許，為警當場查獲，並扣得前開電動玩具一台（含ＩＣ板一
    塊）及機具內賭資新台幣（下同）二百五十元。
二、案經台南縣警察局善化分局報告台灣台南地方法院檢察署檢察官偵查起訴。
    理  由
一、訊據被告丙○○固坦承有於右揭時地擺放電動玩具海王子壹台，然矢口否認有何
    營利供給賭博場所及普通賭博之犯行，辯稱：那是別人寄檯子（即電動玩具）放
    在伊的攤子那裡，伊並不清楚，一個月他要給伊租金二千五百元，伊聽承租人說
    ，要將該檯子讓客人試試看可不可以打，並沒有讓別人賭博云云。經查：右揭事
    實，業據證人即當場查獲之警員乙○○於本院審理時證述：該電動玩具是投幣式
    ，有退幣口，足見可在客人打贏後退錢，且當時有插電，且二百五十元是從電玩
    內取出來的，而一般賭博性電玩，都有退幣口，方便客人在押注贏的時候，即可
    從退幣口取出現金等語（參見本院九十一年四月二十二日訊問筆錄）明確在卷，
    且有被告庭呈租賃契約書一紙、前開賭博電玩一台、賭資二百五十元扣案足資佐
    憑，是本件事證明確，被告前開所辯，實不足採信，其犯行堪以認定。
二、核被告丙○○所為，係犯刑法二百六十八條第一項前段之營利供給賭博場所罪及
    同法第二百六十六條第一項之普通賭博罪。被告與甲○○就普通賭博罪部分，有
    犯意聯絡及行為分擔，應為共同正犯，又被告以一行為觸犯上開二罪名，為想像
    競合犯，應從一重罪即營利供給賭博場所罪處斷。又被告先後多次提供場所，時
    間緊接，方法相同，觸犯構成要件相同之罪名，為連續犯，應論以一罪。原審依
    據簡易判決之聲請及被告自白，逕論被告以普通賭博罪，固非無見，然原審未審
    酌被告係將該攤位中部分空位出租予他人，以擺放他人所有之賭博機具，且僅收
    取租金等情狀，應並論以營利供給賭博場所罪，且二罪想像競合關係，是原審適
    用法條殊嫌不當，雖本件由上訴人即被告提起上訴，然依據刑事訴訟法第三百七
    十條但書之規定，自無不利益變更禁止原則之適用，是原判決既有可議，自應由
    本院予以撤銷改判。爰審酌被告領有殘障手冊，因生活不易而貪圖此利，惟犯後
    仍不知悔改等一切情狀，量處如主文所示之刑，並諭知易科罰金之折算標準。至
    扣案賭資二百五十元，應依刑法第二百六十六條第二項宣告沒收，至前開賭博電
    玩壹台（含ＩＣ板一塊），雖係年籍不詳之甲○○所有，然同係供犯罪所用之物
    ，亦應宣告沒收。
據上論斷，應依刑事訴訟法第四百五十五條之一第一項、第三項、第三百六十九條第
一項前段、第三百六十四條、第二百九十九條第一項前段，刑法第二百六十八條前段
、第二百六十六條第一項、第二項、第五十五條、第五十六條、第四十一條第一項前
段，罰金罰鍰提高標準條例第一條前段、第二條，判決如主文。
本案經檢察官張太龍到庭執行職務
中      華      民      國      九十一      年      七    月    十九    日
                                  臺灣臺南地方法院刑事第三庭
                                      審判長法  官  李政庭
                                            法  官  謝瑞龍
                                            法  官  謝家宜
右正本證明與原本無異。
本件不得上訴。
中      華      民      國      九十一      年      七    月    十九    日
                                            書記官  朱小萍
